臺灣高等法院民事判決
109年度訴易字第55號
原      告  吳玉山  
被      告  吳鋒偉  
訴訟代理人  陳純仁律師
上列當事人間侵權行為損害賠償事件，原告提起刑事附帶民事訴
訟，經本院刑事庭裁定移送前來（109年度附民字第45號），本
院於109年10月7日言詞辯論終結，判決如下：
    主      文
原告之訴駁回。
訴訟費用由原告負擔。 
    事實及理由
一、原告主張：被告於民國106年5月5日凌晨0時許，透過手機通
    訊軟體微信與訴外人林玉水聯絡，經原告告知其等均在其位
    於臺北市○○區○○街00號1樓住處，被告於同日凌晨0時7分許
    進入上開地址內，隨即與其發生口角，經在場之訴外人林玉
    水、吳文模等人見狀將被告拉出門外，並關上該址鐵捲門。
    然被告心有未甘，於同日凌晨0時11分許，趁訴外人黃麗華
    打開該址鐵捲門予訴外人黃荔生進入之際闖入上開住處，並
    徒手毆打及用酒瓶、磚頭丟擲其頭部及四肢，致其受有頸椎
    受傷合併中央脊髓症候群、腦震盪、右臉開放性傷口2公分
    經縫合、左臉頰擦傷2公分、左肩挫傷、左腳踝腫痛等傷害
    （下稱系爭傷害）。又被告於106年5月13日下午4時24分許
    ，在不詳地點，以通訊軟體微信傳送「吳玉山想死很快的，
    不需解釋的！阿坡處理不好接下來就是你」等加害生命、身
    體之訊息至其與黃麗華、訴外人吳金紅、陳麗英等人共同加
    入之「兩岸四地一家親大中小企業討論」群組，嗣由陳麗英
    將上開訊息轉傳予原告，使其心生畏懼，致生危害於安全。
    另被告於106年10月29日凌晨0時23分許，在不詳地點，以通
    訊軟體微信傳送「@山海你是好人，幹嘛不懂道理，有種來
    我店，傻傻的我幹死你」等加害生命、身體之訊息至原告以
    「山海」暱稱加入之「路易國際交流」群組，使其心生畏懼
    ，致生危害於安全（下合稱系爭事件）。被告上開106年5月
    5日、5月13日、10月29日之不法行為致原告受有支出醫療費
    用新臺幣（下同）8,999元、精神慰撫金各44萬1,001元、20
    萬元、20萬元，合計85萬元之損害。爰依民法第184條第1項
    前段規定，請求被告賠償85萬元，及加計自刑事附帶民事起
    訴狀繕本送達翌日即109年1月23日起算之法定遲延利息等語
    。並於本院聲明：被告應給付原告85萬元，及自刑事附帶民
    事起訴狀繕本送達翌日即109年1月23日起至清償日止，按週
    年利率5％計算之利息。
二、被告則以：系爭事件發生於000年間，原告於109年1月22日
    始提起本件訴訟，已逾侵權行為損害賠償請求權2年時效，
    其得拒絕給付等語，資為抗辯。並於本院聲明：原告之訴駁
    回。
三、原告主張被告於106年5月5日0時11分許進入上開住處，並徒
    手毆打及用酒瓶、磚頭丟擲其頭部及四肢，致其受有系爭傷
    害。又被告於106年5月13日下午4時24分許，在不詳地點，
    以通訊軟體微信傳送「吳玉山想死很快的，不需解釋的！阿
    坡處理不好接下來就是你」等加害生命、身體之訊息至其與
    黃麗華、吳金紅、陳麗英等人共同加入之「兩岸四地一家親
    大中小企業討論」群組，嗣由陳麗英將上開訊息轉傳予原告
    ，使其心生畏懼，致生危害於安全。另於106年10月29日凌
    晨0時23分許，在不詳地點，以通訊軟體微信傳送「@山海你
    是好人，幹嘛不懂道理，有種來我店，傻傻的我幹死你」等
    加害生命、身體之訊息至原告以「山海」暱稱加入之「路易
    國際交流」群組，使其心生畏懼，致生危害於安全等情，業
    據其表明引用本院108年度上易字第2393號刑事判決所載（
    本院卷第61頁），且被告對於上開不法侵害原告權利之事實
    經過並不爭執（本院卷第162頁）。又被告因上開不法行為
    所犯傷害罪，經本院108年度上易字第2393號判處有期徒刑6
    月，所犯恐嚇危害安全罪，共2罪，各處拘役30日，拘役部
    分，應執行拘役45日，該刑事判決並已確定，有該刑事判決
    在卷可稽（本院卷第7至30頁），復經本院調取上開刑事案
    件卷宗核閱確認無誤，堪信原告之主張為真實。
四、原告復主張其因系爭事件受有損害，其得請求被告賠償85萬
    元，為被告所否認，並以前詞置辯，經查：
  ㈠按因侵權行為所生之損害賠償請求權，自請求權人知有損害
    及賠償義務人時起，2年間不行使而消滅，為民法第197條第
    1項前段所明定。關於侵權行為損害賠償請求權之消滅時效
    ，應以請求權人實際知悉損害及賠償義務人時起算，非以知
    悉賠償義務人因侵權行為所構成之犯罪行為經檢察官起訴，
    或法院判決有罪為準（最高法院72年台上字第738號判例參
    照）。依原告所述，其於106年5月5日、5月13日、10月29日
    即已知悉系爭事件發生，足見原告最遲於106年10月29日前
    即知其因系爭事件受有損害及賠償義務人為被告，然其遲至
    109年1月22日始對被告提起本件刑事附帶民事訴訟（附民卷
    第1頁），已逾2年之時效期間，依上開規定，原告對被告之
    侵權行為損害賠償請求權，已罹於時效而消滅。
  ㈡原告固主張其於系爭事件發生後已委任律師處理，並表示要
    提起民事損害賠償訴訟，其並未放棄對被告求償之權利等語
    。惟按請求權可行使時，消滅時效即開始進行，此觀民法第
    128條規定即明。於時效開始進行後，我國民法並無可停止
    時效進行之相關規定。而民法第129條規定所列舉之消滅時
    效中斷事由，僅有請求、承認、起訴及與起訴有同一效力之
    依督促程序聲請發支付命令、聲請調解或提付仲裁、申報和
    解債權或破產債權、告知訴訟、開始執行行為或聲請強制執
    行等事項。縱如原告所述，其已委任律師處理系爭事件之刑
    事及民事訴訟，並向該律師表明其要請求被告負損害賠償責
    任，然在其未提起本件訴訟前，即尚未符合上開消滅時效中
    斷之事由，本件侵權行為損害賠償請求權時效期間之進行並
    未中斷或受到影響。是被告抗辯原告之侵權行為損害賠償請
    求權，已罹於2年時效而消滅，其得拒絕給付，核屬有據，
    原告主張被告應賠償其85萬元，洵非正當。
五、從而，原告依民法第184條第1項前段規定，請求被告給付其
    85萬元，及自刑事附帶民事起訴狀繕本送達翌日即109年1月
    23日（附民卷第1頁）起至清償日止，按週年利率5％計算之
    利息，為無理由，不應准許。
六、本件事證已臻明確，兩造其餘攻擊防禦方法及所提證據，經
    審酌，核與本判決之結果不生影響，爰不再逐一論述，附此
    敘明。
七、據上論結，本件原告之訴為無理由，依民事訴訟法第78條，
    判決如主文。
中　　華　　民　　國　　109 　年　　10　　月　　28　　日
                  民事第十二庭  
                      審判長法  官  陳秀貞
                            法  官  蔡世芳
                            法  官  林哲賢
正本係照原本作成。
不得上訴。
中　　華　　民　　國　　109 　年　　10　　月　　28　　日

　　　　　　　　　　　　　　書記官  陳盈真